【裁判字號】    98,易,522
【裁判日期】    990120
【裁判案由】    竊盜等
【裁判全文】
臺灣宜蘭地方法院刑事判決               98年度易字第522號
公  訴  人  臺灣宜蘭地方法院檢察署檢察官
被      告  丁○○
上列被告因犯竊盜等案件，經檢察官提起公訴（98年度偵字第40
87號），本院判決如下：
    主  文
丁○○犯如附表「所犯法條及罪名」欄所示之罪，各處如附表「
刑度」欄所示之刑，如易科罰金，均以新臺幣壹仟元折算壹日。
應執行有期徒刑玖月，如易科罰金，以新臺幣壹仟元折算壹日。
被訴無故侵入住宅部分均公訴不受理。
    犯 罪 事 實
一、丁○○基於為自己不法所有之意圖，分別於如附表所示之時
    間、地點，以如附表所示之方法竊取被害人所有之財物，嗣
    於98年7月27日為警查獲附表編號2、4所示之犯行，丁○○
    並於偵查犯罪機關未發覺犯罪前，向員警自首附表編號1、3
    、5所示之犯行而接受裁判。
二、案經丙○○、甲○○○訴由宜蘭縣政府警察局蘇澳分局報請
    臺灣宜蘭地方法院檢察署檢察官偵查起訴。
    理  由
壹、有罪部分：
一、證據能力部分：
    按被告以外之人於審判外之言詞或書面陳述，除法律有規定
    者外，不得作為證據，刑事訴訟法第159條第1項定有明文。
    查本件證人董得決、丙○○、甲○○○、乙○○、戊○○○
    於警詢之供述，雖屬被告以外之人於審判外之陳述，惟被告
    於本院調查證據時，已知有同法第159條第1項不得為證據之
    情形，而未於言詞辯論終結前聲明異議，依同法第159條之5
    第2項之規定，視為有同條第1項之同意，本院審酌上開證人
    之言詞陳述作成時之情況，認為適當，爰依同法第159條之5
    第1項之規定認有證據能力，合先敘明。
二、上開犯罪事實，業據被告於本院審理時坦承不諱，並經證人
    董得決、丙○○、甲○○○、戊○○○、乙○○於警詢中證
    述明確，且有贓物認領保管單、現場照片在卷可稽。又被告
    於偵查犯罪機關未發覺其犯罪前，自首附表編號1、3、5所
    示之犯行，亦經證人即警員賴啟弘於本院審理時證述明確，
    核均與被告前開任意性自白之事實相符，自堪信為真實。綜
    上所述，本件事證明確，被告竊盜犯行均堪以認定，均應依
    法論科。
三、核被告所為，係犯如附表所示之罪。被告所犯上開5罪，犯
    意各別，行為互殊，應分論併罰。被告就附表編號1、3、5
    所示之犯行，於偵查犯罪機關尚未發覺犯罪前，向員警自首
    並接受裁判，應依刑法第62條前段之規定減輕其刑。爰審酌
    被告竊取他人財物，侵害他人財產法益，及其素行、犯罪動
    機、手段、犯後態度等一切情狀，分別量處如主文所示之刑
    ，並均諭知易科罰金之折算標準，並定其應執行之刑，及諭
    知易科罰金之折算標準。
貳、公訴不受理部分：
一、公訴意旨另以：被告於附表編號2、3所示之時間、地點，無
    故侵入附表編號2、3所示被害人之住宅，因認被告另涉犯刑
    法第306條第1項之無故侵入他人住宅罪嫌云云。
二、按告訴或請求乃論之罪，未經告訴、請求或其告訴、請求經
    撤回或已逾告訴期間者，應諭知不受理之判決，刑事訴訟法
    第303條第3款定有明文。
三、查本件附表編號2、3所示之被害人丙○○、甲○○○雖均於
    警詢中表示對被告提出竊盜告訴，然並未就被告無故侵入住
    宅之部分提出告訴，而按刑法第306條第1項之無故侵入住宅
    罪係屬告訴乃論之罪，揆諸前揭說明，本件就無故侵入住宅
    之部分既未經提出告訴，依法應為不受理判決之諭知。
據上論斷，應依刑事訴訟法第299條第1項前段、第303條第3款，
刑法第320條第1項、第62條前段、第41條第1項前段、第8項、第
51條第5款，判決如主文。
本案經檢察官張立言到庭執行職務。
中    華    民    國    99    年     1    月    20    日
                  刑事第三庭法  官  鄭貽馨
以上正本證明與原本無異。
如不服本判決應於收受送達後十日內向本院提出上訴書狀，並應
敘述具體理由；其未敘述上述理由者，應於上訴期間屆滿後二十
日內向本院補提理由書(均須按他造當事人之人數附繕本)「切勿
逕送上級法院」。
                            書記官  高雪琴
中    華    民    國    99    年    1     月    20    日
附錄本案論罪科刑法條全文：
中華民國刑法第320條第1項
意圖為自己或第三人不法之所有，而竊取他人之動產者，為竊盜
罪，處5年以下有期徒刑、拘役或5百元以下罰金。
附表
┌───┬────┬─────┬──────────┬───┬───┐
│編號  │時間    │地點      │竊盜方法及所竊得財物│所犯法│刑度  │
│      │        │          │                    │條及罪│      │
│      │        │          │                    │名    │      │
├───┼────┼─────┼──────────┼───┼───┤
│1     │98年7月 │宜蘭縣蘇澳│進入董得決前開住處（│刑法第│有期徒│
│      │25日下午│鎮○○路18│侵入住宅部分未據告訴│320條 │刑貳月│
│      │1時許   │之1號     │）而徒手竊取金牌1面 │第1項 │。    │
│      │        │          │及現金新臺幣（下同）│之竊盜│      │
│      │        │          │400元。             │罪。  │      │
├───┼────┼─────┼──────────┼───┼───┤
│2     │98年7月 │宜蘭縣蘇澳│進入丙○○前開住處（│刑法第│有期徒│
│      │26日上午│鎮○○路93│侵入住宅部分未據告訴│320條 │刑參月│
│      │8時10分 │號        │）而徒手竊取現金3600│第1項 │。    │
│      │許      │          │元。                │之竊盜│      │
│      │        │          │                    │罪。  │      │
├───┼────┼─────┼──────────┼───┼───┤
│3     │98年7月 │宜蘭縣蘇澳│進入甲○○○前開住處│刑法第│有期徒│
│      │26日上午│鎮○○路8 │（侵入住宅部分未據告│320條 │刑貳月│
│      │8時30分 │巷13號    │訴）而徒手竊取現金1 │第1項 │。    │
│      │許      │          │萬元。              │之竊盜│      │
│      │        │          │                    │罪。  │      │
├───┼────┼─────┼──────────┼───┼───┤
│4     │98年7月 │宜蘭縣蘇澳│進入乙○○前開住處（│刑法第│有期徒│
│      │26日中午│鎮○○路8 │侵入住宅部分未據告訴│320條 │刑參月│
│      │12時許  │巷11號    │）而徒手竊取車鑰匙及│第1項 │。    │
│      │        │          │現金4百餘元。       │之竊盜│      │
│      │        │          │                    │罪。  │      │
├───┼────┼─────┼──────────┼───┼───┤
│5     │98年7月 │宜蘭縣蘇澳│進入戊○○○前開住處│刑法第│有期徒│
│      │26日下午│鎮○○路  │（侵入住宅部分未據告│320條 │刑貳月│
│      │3時許   │106之4號3 │訴）而徒手竊取現金  │第1項 │。    │
│      │        │樓        │1500元。            │之竊盜│      │
│      │        │          │                    │罪。  │      │
└───┴────┴─────┴──────────┴───┴───┘

司法院資訊處製作；財團法人民間司法改革基金會備份。
